臺灣桃園地方法院宣示判決筆錄　　　　　95年度易字第1288號
公　訴　人　臺灣桃園地方法院檢察署檢察官
被　　　告　乙○○
上列被告因詐欺案件，於中華民國96年1 月16日下午5 時許，在
本院第4 法庭宣示判決，出席職員如下：
　　　　 法　官　吳為平
　　　　 書記官　江惠婷
　　　　 通　譯　鄒慶龍
法官起立朗讀判決主文、犯罪事實要旨、處罰條文，及告以上訴
限制、期間並提出上訴狀之法院，且諭知記載其內容：
一、主  文：
    乙○○共同意圖為自己不法之所有，以詐術使人將第三人之
    物交付，累犯，處拘役參拾日，如易科罰金，以參佰元折算
    壹日。
二、犯罪事實要旨：
（一）乙○○前因違反洗錢防制法案件，經本院九十二年度訴字
      第六九九號刑事判決判處有期徒刑一年確定，於民國九十
      三年一月十九日入監執行，迄同年九月三十日縮刑期滿執
      行完畢（羈押折抵一百零七日，構成累犯）。詎其仍不知
      悔改，竟夥同姓名年籍不詳之成年男子二名，明知身無分
      文，仍共同意圖為自己不法之所有及不法利益，並基於犯
      意之聯絡，於九十五年六月二十二日晚間九時四十八分許
      ，一同前往桃園縣桃園市○○街二六號之「好樂迪KTV 」
      ，佯裝俟消費完畢後即付款，而向該店之服務人員訂取六
      ○五號包廂唱歌，且於前開包廂內向服務人員點取酒類及
      飲料，以上揭詐術使該店服務人員陷於錯誤，而提供前開
      包廂供乙○○等人歡唱，並提供該店所有之酒類及飲料供
      其三人飲用，迄同日晚間十一時許服務人員結帳時，始查
      知上情，乙○○等人共取得歡唱及服務之不法利益計新臺
      幣（下同）七百零三元，該店所有之酒類、飲料達一千零
      五十四元，合計一千七百五十七元。案經該店經理甲○○
      訴由桃園縣政府警察局桃園分局報請臺灣桃園地方法院檢
      察署檢察官偵查起訴，檢察官於本院言詞辯論終結前，經
      徵得甲○○之同意，聲請改依協商程序而為判決，經本院
      合議庭裁定由受命法官獨任進行協商判決。
（二）核被告乙○○所為，係犯刑法第三百三十九條第一項之詐
      欺取財罪及同條第二項之詐欺得利罪。被告與前開姓名年
      籍不詳之成年男子二名，具有犯意聯絡及行為分擔，應論
      以共同正犯（按刑法第二十八條固於九十四年二月二日修
      正公布，於九十五年七月一日施行，新刑法第二十八條雖
      將舊法之「實施」修正為「實行」。其中「實施」一語，
      涵蓋陰謀、預備、著手及實行之概念在內，其範圍較廣；
      而「實行」則著重於直接從事構成犯罪事實之行為，其範
      圍較狹；二者之意義及範圍固有不同，但對於本件被告與
      前開姓名年籍不詳之成年男子二名共同實行詐欺取財及詐
      欺得利之情形而言，刑法第二十八條之修正內容，對於被
      告並無「有利或不利」之影響，自無新舊法比較適用之問
      題，最高法院九十五年度台上字第五五八九號、第五六六
      九號刑事判決意旨參照）。被告係以一行為而觸犯上開二
      罪名，為想像競合犯，應從一重之詐欺取財罪論處。又被
      告前因違反洗錢防制法案件，經本院九十二年度訴字第六
      九九號刑事判決判處有期徒刑一年確定，於九十三年一月
      十九日入監執行，迄同年九月三十日縮刑期滿執行完畢（
      羈押折抵一百零七日），此有臺灣高等法院被告前案紀錄
      表在卷可按，其前受有期徒刑執行完畢，於五年內故意再
      犯本件有期徒刑以上之罪，為累犯，應依刑法第四十七條
      第一項之規定加重其刑（按被告依前述修正前或修正後刑
      法第四十七條之規定，均構成累犯，亦無「有利或不利」
      之情形，參見最高法院九十五年度台上字第五五八九號判
      決意旨）。次按被告行為後，罰金罰鍰提高標準條例第二
      條業已刪除，而刑法第四十一條第一項前段關於易科罰金
      之折算標準已由舊法之以銀元一百元、二百元、三百元折
      算一日修正為以新臺幣一千元、二千元、三千元折算一日
      ，因屬科刑規範事項之變更，其折算標準為裁判時所應諭
      知，自有就新舊法規定比較之必要，經比較新舊法結果，
      以被告行為時之舊法較為有利於被告，故本件應適用被告
      行為時之舊法即依修正前刑法第四十一條第一項前段、修
      正前罰金罰鍰提高標準條例第二條之規定，諭知以銀元三
      百元即新臺幣九百元折算一日為易科罰金之折算標準，併
      此敘明。
三、處罰條文：
    刑法第二十八條、第三百三十九條第一項、第二項、第五十
    五條、第四十七條第一項，修正後刑法第二條第一項前段，
    修正前刑法第四十一條第一項前段，罰金罰鍰提高標準條例
    第一條前段，修正前罰金罰鍰提高標準條例第二條。
四、協商判決除有刑事訴訟法第四百五十五條之四第一項第一款
    於本訊問程序終結前，被告撤銷協商合意或檢察官撤回協商
    聲請者；第二款被告協商之意思非出於自由意志者；第四款
    被告所犯之罪非第四百五十五條之二第一項所定得以協商判
    決者；第六款被告有其他較重之裁判上一罪之犯罪事實者；
    第七款法院認應諭知免刑或免訴、不受理者情形之一，及違
    反同條第二項「法院應於協商合意範圍內為判決；法院為協
    商判決所科之刑，以宣告緩刑或二年以下有期徒刑、拘役或
    罰金為限」之規定者外，不得上訴。
五、如有前項得上訴之情形者，得自收受判決送達之日起十日內
    ，向本院提出上訴書狀，上訴於第二審法院。
中　　華　　民　　國　　96　　年　　1 　　月　　16　　日
                  刑事第八庭  法　官　吳為平
                              書記官　江惠婷
以上正本證明與原本無異。
                              書記官  江惠婷
中　　華　　民　　國　　96　　年　　1 　　月　　17　　日
附錄論罪科刑法條：
刑法第339條
意圖為自己或第三人不法之所有，以詐術使人將本人或第三人之
物交付者，處5 年以下有期徒刑、拘役或科或併科1 千元以下罰
金。
以前項方法得財產上不法之利益或使第三人得之者，亦同。
前二項之未遂犯罰之。
